臺灣高雄地方法院刑事判決
111年度審金訴字第5號
公  訴  人  臺灣高雄地方檢察署檢察官
被      告  陳宜清

                    住高雄市○○區○○路00號0○○○○○                        ○○)

上列被告因詐欺等案件，經檢察官提起公訴（110年度偵字第200
73號、21820號、22242號、23475號），被告於準備程序中就被
訴事實為有罪陳述，本院合議庭裁定由受命法官獨任行簡式審判
程序，判決如下：
    主  文
庚○○犯三人以上共同詐欺取財罪，共拾貳罪，均累犯，各處如附
表「主文」欄所示之刑。應執行有期徒刑參年。
未扣案之犯罪所得新臺幣貳萬陸仟捌佰柒拾元沒收，於全部或一
部不能沒收或不宜執行沒收時，追徵其價額。 
    事  實
一、庚○○明知陳威德（由檢察官另行偵辦）所邀其加入者，係由
    3人以上之真實姓名、年籍不詳之人所組成、以實行詐術為
    手段、具有持續性及牟利性之有結構性之詐欺集團組織（涉
    犯參與犯罪組織罪部分，不另為不受理判決，詳後述），仍
    於民國109年12月間起，加入陳威德、少年黃○萱、少年李○馨
    （另由臺灣高雄少年及家庭法院審理中）及真實姓名年籍不詳
    綽號「悟空」、「LA」之成年人及其他不詳成員所組成以實
    施詐術為手段之3人以上詐騙集團組織，擔任向取款車手收
    取贓款（俗稱「收水」）及取款車手等工作。庚○○於參與該
    詐欺集團後，即與所屬上開詐欺集團成員共同意圖為自己不
    法所有，基於三人以上詐欺取財及掩飾、隱匿特定犯罪所得
    之來源、去向、所在之犯意聯絡，分別於下列時、地，為下
    列不法行為：
（一）由詐諞集團成員於109年12月底某時許起以電話連絡丑○○
      ，佯稱是國際貸款公司可協助代辦貸款，要作假金流，需
      返還製作假金流之金錢云云，致丑○○陷於錯誤而依指示於
      110年1月4日上午，匯款新臺幣（下同）200,000元至邱美
      惠所有之中華郵政帳號000-00000000000000號帳戶，嗣邱
      美惠提領200,000元後，再由庚○○在花蓮縣○○鄉○○路000號
      北埔郵局前向邱美惠收取上開詐得款項，庚○○抽取詐得款
      項1％為報酬後，再依指示將剩餘款項放在某公園，以此方
      式製造資金斷點。
（二）於110年4月間收受陳威德所交付之工作機，並依指示向真
      實姓名年籍不詳綽號「LA」之成年男子取得如附表一、二
      、三所示之人頭帳戶提款卡，再由該詐騙集團成員以如附
      表一、二、三所示之詐騙方式，詐騙如附表一、二、三所
      示之卯○○等人，致卯○○等人均陷於錯誤，而於如附表一、
      二、三所示時間，匯款如附表一、二、三所示之款項至附
      表一、二、三所示之人頭帳戶後，庚○○再持前開附表一、
      二、三所示之人頭帳戶提款卡，於如附表一、二、三所示
      時間、地點，提領如附表一、二、三所示之款項，並依指
      示將所領款項部分交付真實姓名年籍不詳之成年男子，以
      此方式製造資金斷點，並取得取款數額3％為報酬。
三、案經高雄市政府警察局小港分局報告臺灣高雄地方檢察署檢
    察官偵查起訴。
    理  由
一、程序方面：
    被告庚○○所犯均係死刑、無期徒刑、最輕本刑為3年以上有
    期徒刑以外之罪，其於本院準備程序中就被訴事實為有罪之
    陳述，經本院告知簡式審判程序之旨，並聽取公訴人、被告
    之意見後，認無不得或不宜改依簡式審判程序進行之情事，
    由本院依刑事訴訟法第273條之1第1項、第284條之1規定，
    裁定由受命法官獨任進行簡式審判程序。又本件之證據調查
    ，依刑事訴訟法第273條之2規定，不受同法第159條第1 項
    、第161條之2、第161條之3、第163條之1及第164條至第170
    條規定之限制，均合先敘明。
二、認定犯罪事實所憑之證據：
    上開犯罪事實，業據被告於本院審理時坦承不諱（見本院卷
    53、71、79頁），核與證人邱美惠、證人即被害人丑○○、卯
    ○○、丙○○、戊○○、乙○○、辛○○、壬○○、丁○○、子○○、癸○○、
    寅○○、己○○於警詢證述之情節相符，事實欄一、（一）部分
    並有桃園市政府警察局龍潭分局中興派出所受理詐騙帳戶通
    報警示簡便格式表、內政部警政署反詐騙諮詢專線紀錄表、
    臺灣中小企業銀行匯款申請書、網路銀行交易明細、存摺內
    頁照片、訊息紀錄截圖翻拍照片、中華郵政帳戶（帳號000-
    00000000000000號）之交易明細，附表一部分有交易熱點紀
    錄資料、臺灣新光商業銀行帳號000-0000000000000號開戶
    資料、帳戶交易明細、玉山銀行帳號000-0000000000000號
    開戶資料、帳戶交易明細、中華郵政帳號000-000000000000
    00號開戶資料、帳戶交易明細、中華郵政帳號000-00000000
    000000號開戶資料、帳戶交易明細、國泰世華商業銀行帳號
    000-000000000000號開戶資料、帳戶交易明細、國泰世華商
    業銀行帳號000-000000000000號開戶資料、帳戶交易明細、
    統一超商順苓門市ATM監視錄影畫面翻拍照片、全家超商高
    雄漢民門市ATM監視錄影畫面翻拍照片、中山國中前玉山銀
    行監視器及ATM監視錄影畫面翻拍照片、高雄銀行小港分行A
    TM監視錄影畫面翻拍照片，編號1部分另有臺北市政府警察
    局松山分局民有派出所陳報單、受理案件證明單、受理各案
    件紀錄表、受理詐騙帳戶通報警示簡便格式表、存款交易明
    細查詢、通聯紀錄截圖翻拍照片、編號2部分有新北市政府
    警察局蘆洲分局集賢派出所陳報單、受理案件證明單、受理
    各案件紀錄表、受理詐騙帳戶通報警示簡便格式表、內政部
    警政署反詐騙諮詢專線紀錄表、未登摺明細查詢、存摺內頁
    、通話紀錄截圖翻拍照片，編號3部分有臺南市政府警察局
    善化分局善化派出所受理案件證明單、受理各案件紀錄表、
    受理詐騙帳戶通報警示簡便格式表份、ATM交易明細、通聯
    紀錄截圖翻拍照片、編號4部分有新北市政府警察局新莊分
    局頭前派出所陳報單、受理案件證明單、受理各案件紀錄表
    、受理詐騙帳戶通報警示簡便格式表、內政部警政署反詐騙
    諮詢專線紀錄表、ATM交易明細，編號5部分有新北市政府警
    察局新店分局深坑分駐所陳報單、受理案件證明單、受理各
    案件紀錄表、受理詐騙帳戶通報警示簡便格式表、臺幣活存
    明細、通話紀錄截圖翻拍照片，編號6部分有新北市政府警
    察局中和分局安平派出所陳報單、受理案件證明單、受理各
    案件紀錄表、受理詐騙帳戶通報警示簡便格式表、內政部警
    政署反詐騙諮詢專線紀錄表，附表二部分有交易熱點紀錄資
    料、永豐銀行帳號000-00000000000000號開戶資料、帳戶交
    易明細、玉山銀行帳號000-0000000000000號開戶資料、帳
    戶交易明細、京城商業銀行中正分行ATM監視錄影畫面翻拍
    照片、中國信託商業銀行民族分行ATM監視錄影畫面翻拍照
    片、被告比對照片、被告手機號碼申登資料及通聯紀錄，編
    號1、2部分另有臺北市政府警察局萬華分局青年路派出所陳
    報單、受理案件證明單、受理各案件紀錄表、受理詐騙帳戶
    通報警示簡便格式表、內政部警政署反詐騙諮詢專線紀錄表
    、網路銀行交易明細、ATM交易明細，編號3部分有內政部警
    政署反詐騙諮詢專線紀錄表，附表三部分有交易熱點紀錄資
    料、中國信託商業銀行帳號000-000000000000號開戶資料、
    帳戶交易明細、高雄市○○區○○○路00號統一超商監視器及ATM
    監視錄影畫面翻拍照片、高雄市○○區○○○路00號統一超商監
    視器ATM監視錄影畫面翻拍照片，編號1部分另有新北市政府
    警察局樹林分局三多派出所陳報單、受理案件證明單、受理
    各案件紀錄表、受理詐騙帳戶通報警示簡便格式表、內政部
    警政署反詐騙諮詢專線紀錄表、對話訊息截圖翻拍照片、存
    摺照片，編號2部分有臺中市政府警察局太平分局太平派出
    所陳報單、受理案件證明單、受理各案件紀錄表、受理詐騙
    帳戶通報警示簡便格式表、內政部警政署反詐騙諮詢專線紀
    錄表、提款卡照片、ATM交易明細、聯絡人資料，編號3部分
    有臺北市政府警察局萬華分局西園路派出所陳報單、受理案
    件證明單、受理各案件紀錄表、受理詐騙帳戶通報警示簡便
    格式表、內政部警政署反詐騙諮詢專線紀錄表、交易明細、
    通聯紀錄存卷可佐，足認被告自白與事實相符，並有證據補
    強，洵堪採為論罪科刑之依據。從而，本案事證明確，被告
    犯行均堪認定，應依法論科。
三、論罪科刑：
（一）罪名：
    1.核被告所為，均係犯刑法第339條之4第1項第2 款之三人
      以上共同詐欺取財罪、洗錢防制法第2條第2款、第14條第
      1項之洗錢罪（涉犯參與犯罪組織罪嫌部分，不另為不受
      理之判決，詳後述）。
　  2.被告如附表一、二多次提領款項之行為，係基於儘速提領
      被害人匯入款項，將贓款轉交予詐欺集團上手之單一犯意
      ，且於密接時間而為，手法相同，侵害同一法益，各次提
      領行為之獨立性極為薄弱，依一般社會觀念，在時間差距
      上，難以強行分開，在刑法評價上，以視為數個舉動接續
      施行，合為包括一行為予以評價較為合理，應論以接續犯
      。
　  3.被告就所犯12罪間，與陳威德、少年黃○萱、少年李○馨、
      「悟空」、「LA」及集團成員間有犯意聯絡及行為分擔，
      縱被告與實際撥打電話詐騙被害人之成員互不相識，然就
      本件犯行，仍係在合同意思範圍內，各自分擔犯罪行為之
      一部，並相互利用他人之行為，以達遂行犯罪之目的，仍
      應就其所參與犯行而生之全部犯罪結果共同負責，而論以
      共同正犯。被告雖與集團成員少年黃○萱、少年李○馨為共
      犯，然被告僅係車手層級，無證據證明被告知悉集團內有
      少年共犯，爰不依兒童及少年福利與權益保障法第112條
      第1項前段規定加重其刑，附此敘明。
　　4.被告於事實欄一、（一）（二）所為，均係以一行為同時
      觸犯一般洗錢罪及三人以上共同詐欺取財罪，為想像競合
      犯，應依刑法第55條前段之規定，均從一重論以三人以上
      共同詐欺取財罪處斷。
　　5.被告所犯如附表所示之加重詐欺取財12罪，犯意各別，行
      為互殊，應予分論併罰。
（二）刑之加重、減輕事由：
    1.被告前因公共危險、詐欺等案件，分別經本院以105年度
      審交訴字第80號、臺灣橋頭地方法院（下稱橋頭地院）以
      106年度簡字第799號各判處有期徒刑1年1月、4月確定，
      上開2罪嗣經橋頭地院以106年度聲字第662號裁定應執行
      有期徒刑1年4月確定，於107年1月31日縮刑期滿執行完畢
      ，有臺灣高等法院被告前案紀錄表在卷可佐，其於受有期
      徒刑執行完畢後，5年以內故意再犯本件有期徒刑以上之
      罪，均為累犯，且被告已有詐欺之前案紀錄，對此類犯罪
      有特別之惡性及對刑罰反應力薄弱之情形，依累犯規定加
      重其刑，並無過苛或違反比例原則之處，均應依刑法第47
      條第1項之規定，加重其刑。
　　2.按想像競合犯之處斷刑，本質上係「刑之合併」。其所謂
      從一重處斷，乃將想像競合犯組成之評價上數罪，合併為
      科刑一罪，其所對應之刑罰，亦合併其評價上數罪之數法
      定刑，而為一個處斷刑。易言之，想像競合犯侵害數法益
      者皆成立犯罪，論罪時必須輕、重罪併舉論述，同時宣告
      所犯各罪名，包括各罪有無加重、減免其刑之情形，亦應
      說明論列，量刑時併衡酌輕罪部分量刑事由，評價始為充
      足，然後依刑法第55條前段規定「從一重處斷」，非謂對
      於其餘各罪可置而不論。因此，法院決定處斷刑時，雖以
      其中最重罪名之法定刑，做為裁量之準據，惟於裁量其輕
      重時，仍應將輕罪合併評價在內（最高法院108年度臺上
      字第4405號、第4408號刑事判決意旨參照）。洗錢防制法
      第16條第2項則規定：「犯前2條之罪，在偵查或審判中自
      白者，減輕其刑」。查被告就所犯洗錢防制法第14條之罪
      ，於偵查及本院審理時均自白不諱，是就被告此部分所犯
      ，應減輕其刑，又就被告上開犯行係從一重論處加重詐欺
      取財罪，是其此部分想像競合輕罪得減刑部分，本院於依
      照刑法第57條量刑時，將併予審酌。
（三）刑罰裁量：
      爰以行為人之責任為基礎，審酌被告不思以正當途徑獲取
      財物，竟圖不勞而獲而加入詐騙集團，共同詐騙被害人等
      之財產，使被害人等蒙受財產損失，所為實有不該，惟念
      其犯後坦承犯行，態度尚可，兼衡被告之素行、本件犯罪
      之手段、情節、所生危害、分工程度、智識程度、家庭生
      活、經濟狀況等一切具體情狀（涉被告個人隱私，均詳卷
      ），分別量處如附表主文欄所示之刑，並定其應執行之刑
      如主文所示。
四、沒收與否之認定：
（一）被告於本件犯行實際取得之犯罪所得共計為26,870元（事
      實欄一、（一）所示部分為2,000元【計算式：200,000元
      ×1%＝2,000元】；事實欄一、（二）即附表一、二、三所
      示部分為24,870元【計算式：829,000元×3%＝24,870元】
      ，業經其供承在卷（見本院卷第81頁），應依刑法第38條
      之1第1項、第3項規定宣告沒收，並諭知於全部或一部不
      能沒收或不宜執行沒收時，追徵其價額。
（二）另洗錢防制法第18條第1項前段固規定：「犯第14條之罪
      ，其所移轉、變更、掩飾、隱匿、收受、取得、持有、使
      用之財物或財產上利益，沒收之」，但條文並無「不問屬
      於犯罪行為人與否」之要件，當以屬於（按指實際管領）
      犯罪行為人者為限，始應沒收。查被害人遭詐欺之款項，
      被告已依指示交付詐欺集團成員，則本案遭被告掩飾、隱
      匿去向與所在之詐欺所得，已不在被告實際管領之中，自
      無從依上開規定諭知沒收，附此敘明。
五、不另為不受理判決（被訴參與組織部分）：
（一）公訴意旨雖另以：被告於109年12月間起，加入陳威德、少
      年黃○萱、少年李○馨、綽號「悟空」、「LA」及其他真實
      姓名、年籍不詳之人所組成3人以上、以實施詐術為手段
      ，具有持續性、牟利性之有結構性組織，擔任向取款車手
      收取贓款（俗稱「收水」）及取款車手工作，亦涉犯組織
      犯罪防制條例第3條第1項後段之參與犯罪組織罪嫌。
（二）按同一案件繫屬於有管轄權之數法院者，由繫屬在先之法
      院審判之；依第8條之規定不得為審判者，應諭知不受理
      之判決，刑事訴訟法第8條前段、第303條第7款分別定有
      明文。又訴訟上所謂之一事不再理，關於實質上一罪或裁
      判上一罪，均有其適用，蓋依審判不可分之效力，審理事
      實之法院對於存有一罪關係之全部犯罪事實，依刑事訴訟
      法第267條之規定，本應併予審判，是以即便檢察官前僅
      針對應論屬裁判上一罪或實質上一罪之同一案件部分事實
      加以起訴，先繫屬法院既仍應審究犯罪事實之全部，縱檢
      察官再行起訴者未為前起訴事實於形式上所論及，後繫屬
      法院亦非可更為實體上之裁判，俾免抵觸一事不再理之刑
      事訴訟基本原則。
（三）如行為人於參與同一詐欺集團之多次加重詐欺行為，因部
      分犯行發覺在後或偵查階段之先後不同，肇致起訴後分由
      不同之法官審理，為裨益法院審理範圍明確、便於事實認
      定，即應以數案中「最先繫屬於法院之案件」為準，以「
      該案件」中之「首次」加重詐欺犯行與參與犯罪組織罪論
      以想像競合。縱該首次犯行非屬事實上之首次，亦因參與
      犯罪組織之繼續行為，已為該案中之首次犯行所包攝，該
      參與犯罪組織行為之評價已獲滿足，自不再重複於他次詐
      欺犯行中再次論罪，俾免於過度評價及悖於一事不再理原
      則。至於「另案」起訴之他次加重詐欺犯行，縱屬事實上
      之首次犯行，仍需單獨論以加重詐欺罪，以彰顯刑法對不
      同被害人財產保護之完整性，避免評價不足（最高法院10
      9年度台上字第3945號判決意旨參照）。
（四）經查，本件被告加入詐欺集團，擔任「取款車手」角色，
      負責收取被害人提領現金之事實，業經臺灣新竹地方檢察
      署檢察官以110年度偵字第28131號提起公訴，於110年11
      月26日繫屬於臺灣新竹地方法院，經該院以110年度金訴
      字第814號（下稱前案）審理中等情，有上開起訴書、臺
      灣高等法院被告前案紀錄表各1份在卷可稽，衡酌被告於
      本院審理及偵查時均供稱：「我只加入一個車手集團」、
      「是原來詐騙集團的成員又來找我......我分得的報酬跟
      之前都一樣，所以應該是同一個詐騙集團」等語（見偵三
      卷第99頁、本院卷第53、55頁），卷內並無其他證據證明
      被告本案參與者與前案係不同之詐欺集團犯罪組織，亦無
      從證明前案詐欺集團解散或被告曾經脫離前案詐欺集團而
      重新加入，是亦應認被告本案參與者與前案係同一犯罪組
      織，且其參與之行為仍繼續中。而前案乃被告參與詐欺集
      團為加重詐欺犯行之數案件中，最先繫屬法院者，則被告
      參與犯罪組織之犯行部分，俾免於過度評價，自僅應於先
      繫屬之前案中之首次加重詐欺取財犯行論以想像競合犯，
      至其他之加重詐欺取財犯行，袛需單獨論罪科刑。檢察官
      就被告參與犯罪組織之犯行另行提起本件公訴，於111年1
      月3日繫屬於本院，有高雄地檢署函上之本院收文章可查
      （見本院卷第5頁），揆諸上開說明，顯就實質上同一案
      件向本院重行起訴，本應就被告本案被訴參與犯罪組織部
      分諭知不受理判決，惟此部分與前揭經本院判決有罪部分
      ，有想像競合犯之裁判上一罪關係，爰不另為不受理之諭
      知。
據上論斷，應依刑事訴訟法第273條之1第1項、第299條第1項前
段，洗錢防制法第2條第2款、第14條第1項、第16條第2項，刑法
第11條前段、第28條、第339條之4第1項第2款、第55條前段、第
47條第1項、第51條第5款、第38條之1第1項前段、第3項，刑法
施行法第1條之1，判決如主文。
本案經檢察官甲○○提起公訴，檢察官范文欽到庭執行職務。
中　　華　　民　　國　 111　　年　　3 　　月　　15　　日
                  刑事第五庭  法  官    黃政忠
以上正本證明與原本無異。
如不服本判決應於收受送達後20日內向本院提出上訴書狀，並應
敘述具體理由；如未敘述上訴理由者，應於上訴期間屆滿後20日
內向本院補提理由書（均須按他造當事人之人數附繕本）「切勿
逕送上級法院」。
「因疫情而遲誤不變期間，得向法院聲請回復原狀」
中　　華　　民　　國　 111　　年　　3 　　月　　16　　日
                              書記官    儲鳴霄
附錄本案所犯法條：
洗錢防制法第2條
本法所稱洗錢，指下列行為：
一、意圖掩飾或隱匿特定犯罪所得來源，或使他人逃避刑事追訴
    ，而移轉或變更特定犯罪所得。
二、掩飾或隱匿特定犯罪所得之本質、來源、去向、所在、所有
    權、處分權或其他權益者。
三、收受、持有或使用他人之特定犯罪所得。

洗錢防制法第14條第1項
有第2條各款所列洗錢行為者，處7年以下有期徒刑，併科新臺幣
5百萬元以下罰金。

中華民國刑法第339條之4
犯第339條詐欺罪而有下列情形之一者，處1年以上7年以下有期
徒刑，得併科1百萬元以下罰金：
一、冒用政府機關或公務員名義犯之。
二、三人以上共同犯之。
三、以廣播電視、電子通訊、網際網路或其他媒體等傳播工具，
    對公眾散布而犯之。
前項之未遂犯罰之。 
附表（主文）：
編號 犯罪事實             主文 1 如事實欄一（一）所示 庚○○犯三人以上共同詐欺取財罪，累犯，處有期徒刑壹年貳月。 2 如附表一編號1所示 庚○○犯三人以上共同詐欺取財罪，累犯，處有期徒刑壹年壹月。 3 如附表一編號2所示 庚○○犯三人以上共同詐欺取財罪，累犯，處有期徒刑壹年壹月。 4 如附表一編號3所示 庚○○犯三人以上共同詐欺取財罪，累犯，處有期徒刑壹年壹月。 5 如附表一編號4所示 庚○○犯三人以上共同詐欺取財罪，累犯，處有期徒刑壹年貳月。 6 如附表一編號5所示 庚○○犯三人以上共同詐欺取財罪，累犯，處有期徒刑壹年壹月。 7 如附表一編號6所示 庚○○犯三人以上共同詐欺取財罪，累犯，處有期徒刑壹年壹月。 8 如附表二編號1、2所示 庚○○犯三人以上共同詐欺取財罪，累犯，處有期徒刑壹年貳月。 9 如附表二編號3所示 庚○○犯三人以上共同詐欺取財罪，累犯，處有期徒刑壹年壹月。 10 如附表三編號1所示 庚○○犯三人以上共同詐欺取財罪，累犯，處有期徒刑壹年壹月。 11 如附表三編號2所示 庚○○犯三人以上共同詐欺取財罪，累犯，處有期徒刑壹年壹月。 12 如附表三編號3所示 庚○○犯三人以上共同詐欺取財罪，累犯，處有期徒刑壹年壹月。 

附表一
編號 被害人 詐騙方式 匯款時間 匯款金額(新臺幣/元) 匯入銀行帳號 提領 日期 提領時間 提領地點 提領金額   (新臺幣/元)  1 卯○○  某詐欺集團成員於110年6月3日，假冒網路電商蝦皮服務人員及銀行人員以設定錯誤重複扣款，需依指示操作ATM等語，使蘇民陷於錯誤而依指示匯款。 110年6月3日 17時49分許 49,987 陳怡穎申請開立之玉山銀行通霄分行帳號0000000000000帳戶 110年6月3日 18時13分許 高雄市○○區○○路000號（統一超商-順苓門市） 20,000         18時15分許  20,000     同日 17時52分許 49,987              18時16分許  2,000     2 丙○○ 未報案 購物服務人員及銀行人員以電話謊稱作業疏失致持續扣款，需依指示操作ATM等語，使季民陷於錯誤而依指示匯款。 110年6月3日 18時27分許 9,999 陳怡穎申請開立之中華郵政北港郵局0000000-0000000帳戶 110年6月3日 18時32分許 高雄市○○區○○路000號（統一超商-順苓門市） 20,000         18時34分許  20,000  3 戊○○ 某詐欺集團成員於110年6月3日20時12分許，假冒網路購物服務人員及銀行人員以電話謊稱作業疏失致持續扣款，需依指示操作ATM等語，致林民陷於錯誤而依指示匯款。 110年6月3日 21時05分許 29,983 曾舜裕申請開立之新光銀行萬丹分行000-0000000000000帳戶 110年6月3日 21時13分許 高雄市○○區○○路000號（全家超商-漢民門市） 20,000         21時14分許  11,000     同日21時27分許 29,985   21時31分許  20,000         21時32分許  10,000  4 乙○○  某詐欺集團成員於110年6月12日15時許，假冒陶板屋餐廳服務人員及花旗銀行人員，以謊稱銀行卡遭盜刷，需依指示操作ATM等語，使朱民陷於錯誤而依指示匯款。 110年6月12日 15時20分許 49,987 何芷婠申請開立之國泰世華銀行篤行分行000000000000帳戶 110年6月12日 15時33分許 高雄市○○區○○路000號（全家超商-漢民門市） 20,000         15時34分許  20,000     同日15時22分許 49,987              15時34分許  20,000     同日15時51分許 29,987              15時35分許  20,000     同日15時53分許 30,000              15時36分許  20,000  5 辛○○  某詐欺集團成員於110年6月12日假冒東海模型店服務人員及銀行人員謊稱引導被害人成為模型店代理商，依指示操作ATM等話術，致黃民陷於錯誤而依指示匯款。 110年6月12日 16時06分許 99,999 蔡舜旭申請開立之中華郵政儲金北投舊北投郵局帳號0000000-0000000帳戶 110年6月12日 16時22分許 高雄市○○區○○路000號（中山國中前玉山銀行ATM） 20,000         16時23分許  20,000         16時24分許  20,000         16時25分許  20,000         16時25分許  20,000     同日16時11分許 65,065 蔡舜旭申請開立之國泰世華銀行篤行分行000000000000帳戶 110年6月12日 16時27分許 高雄市○○區○○路000號（中山國中前玉山銀行ATM） 20,000         16時27分許  20,000         16時28分許  20,000         16時29分許  5,000  6 壬○○ 某詐欺集團成員於110年6月12日17時許，假冒東海模型店服務人員及銀行人員以電話謊稱下單錯誤，需依指示操作ATM等語，使黃民陷於錯誤而依指示匯款。 110年6月12日 17時37分許 49,910 蔡舜旭申請開立之中華郵政儲金北投舊北投郵局帳號0000000-0000000帳戶 110年6月12日 17時47分許 高雄市○○區○○路000號（高雄銀行-小港分行ATM） 20,000         17時47分許  20,000         17時48分許  9,000  

附表二
編號 被害人 詐騙方式 匯款時間 匯款金額(新臺幣/元) 匯入銀行帳號 提領 日期 提領時間 提領地點 提領金額   (新臺幣/元) 1 丁○○ 某詐欺集團成員於110年6月11日20時16分許，假冒陶板屋及兆豐信託客服人員以電話對丁○○謊稱：因系統遭駭客入侵致其信用卡遭盜刷，需依指示操作網路銀行及ATM轉帳功能取消扣款等語，致丁○○陷於錯誤而依指示匯款。 110年6月11日 21時17分許 29,987 林雅雪申請開立之永豐銀行帳號000-00000000000000帳戶 110年6月11日 21時22分許 高雄市○○區○○○000號(京城商營中正分行) 20,000    同日21時20分許 29,987   21時23分許  20,000        21時23分許  20,000    同日21時22分許 20,123   21時24分許  20,000        21時57分許  20,000    同日21時43分許 29,987   21時57分許  10,000 2 丁○○ 某詐欺集團成員於110年6月11日20時16分許，假冒陶板屋及兆豐信託客服人員以電話對丁○○謊稱：因系統遭駭客入侵致其信用卡遭盜刷，需依指示操作網路銀行及ATM轉帳功能取消扣款等語，致丁○○陷於錯誤而依指示匯款。 110年6月11日 20時41分許 49,987 陳暐潔申請開立之玉山銀行帳號000-0000000000000帳戶 110年6月11日 20時46分許 高雄市○○區○○○000號(京城商營中正分行) 20,000        20時46分許  20,000    同日20時43分許 49,987   20時47分許  20,000        20時47分許  20,005    同日20時55分許 27,123   20時48分許  20,000        20時58分許  20,000        20時58分許  7,000 3 子○○ 某詐欺集團成員於110年6月11日，假冒艾格創意網購賣場人員以電話對子○○謊稱：需依指示操作網路銀行轉帳功能解除設定等語，致子○○陷於錯誤而依指示匯款。 110年6月11日 21時30分許 23,123 陳暐潔申請開立之玉山銀行帳號000-0000000000000帳戶 110年6月11日 21時35分許 高雄市○○區○○○路00號(中國信託民族分行) 20,000        21時37分許  3,000 

附表三
編號 被害人 詐騙方式 匯款時間 匯款金額(新臺幣/元) 匯入銀行帳號 提領日期 提領時間 提領地點 提領金額(新臺幣/元) 1 癸○○ 被害人欲借款而上網搜尋，加入對方LINE 軟體聯繫，後續於110年5月30日依照對方指示，將2張提款卡(中國信託、郵局)以超商寄送方式至對方指定處所，復於06月02日發現遭警示始知遭詐，且中國信託帳號中尚餘約20,000元（經查為29,507元餘額遭提領） 無 無 無 110年6月1日 19時59分許 高雄市○○區○○○路 00號統一超商ATM 47,000元(含編號 2被害人金額) 2 寅○○ 被害人寅○○，因先前在婕若妮絲網上購物，後接獲自稱該店商業者客服電話，佯稱錯誤設定分期付款，要求被害人依照指示操作ATM，被害人遭話術欺騙而操作ATM進行匯款。 110年6月1日19時45分許 15,985 癸○○所有之中國信託帳號000-000000000000號帳戶 110年6月1日 19時57分許 高雄市○○區○○○路00號統一超商ATM 54,000    19時50分許 2,123   20時18分許      19時57分許 29,123         20時15分許 24,985      3 己○○ 被害人己○○，因先前在網路購物，後接獲自稱網購商店業者客服電話，佯稱錯誤設定重複訂購，要求被害人依照指示操作 ATM進行取消，被害人不疑有他而操作網路銀行，因此於20 時 06分進行匯款。 110年6月1日20時06分許 11,111 癸○○所有之中國信託帳號000-000000000000號帳戶 110年6月1日 20時16分許 高雄市○○區○○○路 00號統一超商ATM 11,000